臺灣高等法院花蓮分院刑事判決　　　　　　九十四年度上重訴字第四號
　　上　 訴　 人　臺灣臺東地方法院檢察署檢察官
　　上訴人即被告　辛○○
　　上訴人即被告　壬○○
　　共　　　　同
　　選 任 辯護人　丁○○律師
　　上訴人即被告　庚○○
　　選 任 辯護人　乙○○律師
　　上訴人即被告　戊○○
　　選 任 辯護人乙○○律師
右列上訴人等因違反毒品危害防制條例等案件，不服臺灣花蓮地方法院中華民國九十
四年一月三日所為九十三年度重訴字第八號第一審判決提起上訴，本院判決如左：
    主  文
原判決關於販賣、幫助販賣第一級毒品及辛○○、壬○○定執行刑部分撤銷。
辛○○共同連續販賣第一級毒品，處無期徒刑，併科罰金新壹幣參佰萬元，褫奪公權
終身，罰金如易服勞役，以罰金總額與陸個月之日數比例折算。扣案之第一級毒品海
洛因壹佰捌拾塊（合計淨重伍拾陸公斤佰玖拾點玖公克）沒收併銷燬之，包
裹海洛因用之包裝（重柒公斤伍佰伍拾肆點玖貳公克）、販毒所得新臺幣仟零拾
伍萬柒仟伍佰元(其中含洗錢金額新台幣貳仟肆佰伍拾柒萬壹仟元)及如附表一之物品
、於送貨單上所偽造「彭泉富」署押三枚均沒收之，其中販毒所得洗錢之財物，如一
部不能沒收時，以其財產抵償之。
辛○○其他上訴(未經許可持有手槍部分)駁回。
本判決第二項撤銷改判及前項上訴駁回部分，應執行無期徒刑，併科罰金新臺幣佰
伍拾萬元，褫奪公權終身，罰金如易服勞役，以罰金總額與陸個月之日數比例折算。
扣案之第一級毒品海洛因壹佰捌拾塊（合計淨重伍拾陸公斤佰玖拾點玖公克
）沒收併銷燬之，包裹海洛因用之包裝（重柒公斤伍佰伍拾肆點玖貳公克）、販毒所
得新臺幣仟零拾伍萬柒仟伍佰元（其中含洗錢金額新台幣貳仟肆佰伍拾柒萬壹仟
元）、如附表一之物品、於送貨單上所偽造「彭泉富」之署押三枚、義大利BERETTA
廠製92FS型口徑九厘米制式半自動手槍壹枝（含彈匣個）、滅音器壹支、子彈壹佰
陸拾玖顆及如附表二之物品均沒收之，其中販毒所得之財物（含洗錢金額），如一部
不能沒收時，以其財產抵償之。
壬○○連續幫助販賣第一級毒品，處無期徒刑，併科罰金新臺幣壹拾萬元，褫奪公權
終身，罰金如易服勞役，以銀圓佰元即新臺幣玖佰元折算壹日。扣案之第一級毒品
海洛因壹佰捌拾塊（合計淨重伍拾陸公斤佰玖拾點玖公克）沒收併銷燬之。
壬○○其他上訴（未經許可寄藏手槍部分）駁回。
本判決前二項撤銷改判及上訴駁回部分，應執行無期徒刑，併科罰金新臺幣拾捌萬元
，褫奪公權終身，罰金如易服勞役，以罰金總額與陸個月之日數比例折算。扣案之第
一級毒品海洛因壹佰捌拾塊（合計淨重伍拾陸公斤佰玖拾點玖公克）沒收併
銷燬之，義大利BERETTA廠製92FS型口徑九厘米制式半自動手槍壹枝 (含彈匣個)、
滅音器壹支及子彈壹佰陸拾玖顆均沒收之。
庚○○共同連續販賣第一級毒品，處無期徒刑，併科罰金新臺幣佰萬元，褫奪公權
終身，罰金如易服勞役，以罰金總額與陸個月之日數比例折算。扣案之第一級毒品海
洛因壹佰捌拾塊（合計淨重伍拾陸公斤佰玖拾點玖公克）沒收併銷燬之，包
裹海洛因用之包裝（重柒公斤伍佰伍拾肆點玖貳公克）、販毒所得新臺幣仟零拾
伍萬柒仟伍佰元（其中含洗錢金額新台幣貳仟肆佰伍拾柒萬壹仟元）及如附表一之物
品均沒收之，其中販毒所得（含洗錢金額）之財物，如一部不能沒收時，以其財產抵
償之。
戊○○收受他人因重大犯罪所得之財物，處有期徒刑貳年陸月。洗錢金額新台幣貳仟
貳佰肆拾壹萬仟佰柒拾伍元沒收，如一部不能沒收時，以其財產抵償之。
    事  實
一、辛○○原以從事營造工程為業，惟因營造業長期不景氣，思欲另謀發展，乃於民
    國九十二年四、五月間，前往泰國投資考察，因故結識庚○○後，經庚○○從中
    引線，得知可以從泰國走私毒品販售牟利，乃與庚○○及泰國毒販之真實姓名不
    詳、綽號「阿相」之成年泰國華僑，共同基於走私運輸及販賣管制進口物品暨第
    一級毒品海洛因並以維生之常業犯意聯絡，並為瞭解及測試臺灣地區海關人員之
    反應能力，乃先於民國（下同）九十二年十月二十一日，以自泰國進口木桌椅之
    方式，由辛○○自稱係「彭泉富」，委託不知情之高雄市長億報關有限公司（以
    下簡稱長億報關）人員己○○辦理報關手續後，再由許女代為僱請不詳貨運公司
    之卡車載貨至臺東縣卑南鄉○○村○○○街八十六巷三十二號辛○○父親及其弟
    壬○○共同居住之住處，交予辛○○收受，辛○○並於送貨單上偽簽「彭泉富」
    名字，表示已由彭泉富本人收受貨物之意後，交由不詳姓名卡車司機收執，足生
    損害於彭泉富之權益。由於上述進口報關均相當順利，三人遂自九十三年一月間
    ，開始著手於毒品之走私事宜，先由前開綽號「阿相」者在泰國將四十四塊 (每
    塊重九兩三)之第一級毒品海洛因藏放在貨櫃內的木製桌腳中，交由WAN HAI 161
    貨輪自泰國私運至臺灣，於九十三年一月二十一日運抵高雄港後。再由辛○○以
    同前方式，以「彭泉富」名義委託不知情之長億報關己○○辦理報關手續，並由
    許女代為僱請不知情之卡車司機載至前揭壬○○住處交予辛○○收受，辛○○並
    基於同前偽造文書之概括犯意，再度偽簽「彭泉富」名字於送貨單，足生損害於
    彭泉富之權益。辛○○及庚○○取得上述之海洛因毒品後，隨即於同月下旬，將
    其中四十塊海洛因分二次運送至臺北縣三重市及新店市某處，交予泰國毒販指定
    販賣之姓名年籍均不詳成年人。另四塊海洛因則由「阿相」以每塊新臺幣（下同
    ）六十萬元之價格販賣予辛○○，庚○○則負責陪同前往交易及收取該四塊應繳
    交泰國方面之價金，另辛○○為避免在交易過程中發生黑吃黑之情形，乃央請其
    弟壬○○一同前往，壬○○因兄弟親情之故，乃基於幫助辛○○販賣及運輸第一
    級毒品海洛因之犯意，負責開車載庚○○及運送海洛因，辛○○則自行另開一部
    小客車在前，一同前往彰化縣花壇鄉，再由辛○○與買受人聯絡交易地點及自壬○○車上取出海洛因後，自行開車前往該鄉某處，以每塊八十萬元之價格，販賣
    予綽號「雞哥」之人，並從中獲取每塊二十萬元之價差不法利益。辛○○於收取
    該販毒所得二百七十七萬元（原應收金額為三百二十萬元，但因其中夾雜有假鈔
    之故）後，基於為自己隱匿重大犯罪所得之故意，於同年二月三日及十八日，先
    後委請不知情之妻子甲○○（原名劉玉珍）將四十萬元及一百九十七萬元存入甲○○在國泰世華聯合商業銀行臺東分行000000000000號帳戶內；及於同年二月四
    日將四十萬元存入甲○○在合作金庫銀行臺東分行 0000000000000號帳戶內，辛○○將另二百五十八萬七千五百元之販毒所得交予庚○○收受，而庚○○為掩飾
    、搬運上述販毒所得，亦基於為自己隱匿重大犯罪所得之故意，於同年二月十二
    日前往臺灣中小企業銀行南崁分行及第一商業銀行中壢分行，將上述二百五十八
    萬七千五百元之販毒所得兌換為各一百五十萬泰銖後，分別匯至THAIFARME RS B
    ANK THANON CHIANGMAI.JO-BRANCH第0000000000號帳戶、戶名THIHIKAOSAE.JANG
    及第0000000000號帳戶、戶名ARITER SEAMING，以交付販毒所得予「阿相」，總
    計本次販毒所得金額至少有五百三十五萬七千五百元。
二、同年四月中旬，辛○○、庚○○與綽號「阿相」之人因前次走私及販賣毒品順利
    ，食髓知味，又基於同前之概括犯意，由綽號「阿相」者在泰國將三百六十條（
    檢察官誤認係三百七十二條，每條重約二百公克 )之海洛因毒品藏放在貨櫃內的
    木製扶手中，交由  KOTA HADIAN 貨輪於同年月十七日私運至基隆港，並將報價
    單、裝箱明細等資料直接傳真至長億報關，提單則由庚○○直接拿至長億報關交
    予不知情之己○○委請辦理報關手續，惟因進貨港在基隆，許女乃轉而委託長億
    報關聯行利東報關行代為報關事宜，並代為僱請不知情之拖車司機載至臺東縣卑
    南鄉○○村○○○街八十六巷三十二號，由辛○○收受，並承前偽造文書之概括
    犯意，在送貨單上偽簽「彭泉富」之姓名，足生損害於彭泉富之權益，辛○○收
    受後乃將之移至該處旁之壬○○所有之倉庫內藏放，次日並即由辛○○及庚○○
    將其中一百六十條海洛因條塊，運至臺東縣臺東市○○路你會紅ＫＴＶ店前交付
    予泰國毒販所指定出賣之綽號「阿財」、姓名年籍均不詳之成年人；五月十五日
    由庚○○將其中四十條海洛因條塊運送至高雄市霖園飯店（現更名為寒軒飯店）
    前交付泰國毒販阿相指定買受之姓名年籍均不詳之林先生，其餘一百二十條塊海
    洛因則由辛○○負責販賣，壬○○亦基於前揭之幫助販賣毒品及運輸之概括犯意
    ，先後依辛○○之指示，循同前之方式，將海洛因運至臺東三仙台、桃園、宜蘭
    、臺中及臺北等地，由辛○○以每條四十萬元之價格、共計販賣七十八條塊海洛
    因予不詳之特定多人牟利（總計賣得價金為二千八百餘萬元，惟其中有二百六十
    萬元之價金尚未給付，僅收得約二千五百萬元，剩餘四十二條海洛因則於同年六
    月三十日為調查人員查扣）。辛○○於販賣上開毒品所得之價金，承續前開隱匿
    自己重大犯罪所得之概括犯意，先將其中六百七十三萬三千五百元分別於同年五
    月二十五日及六月一日兌換美金各十萬元，而將其中美金十五萬元交付庚○○，
    另五萬元交付受泰國毒販「阿相」之指示具有搬運、掩飾及寄藏他人因重大犯罪
    所得財物概括洗錢犯意之戊○○，由庚○○一次攜帶美金五萬元、一次攜帶美金
    十萬元，戊○○則一次攜帶美金五萬元，分別持往泰國轉交「阿相」；另六百萬
    元則於同年六月中旬在臺東市○○街五十七號二樓住處內交付戊○○，由戊○○
    於六月二十八日將其中一百八十九萬元委託不知情之富安旅行社業務員張標材匯
    入新加坡OVERSEA CHINESE BANK ING CORPORATION第0000000000號帳戶內，未匯
    出之四百萬元則藏放在臺北縣鶯歌鎮○○○街二十三號四樓租屋處內（嗣經調查
    站人員於九十三年六月三十日至該處搜索扣押）。其餘八百二十五萬元則於五月
    二十六日至六月十八日期間，分別再委由不知情之妻子甲○○存入其在合作金庫
    銀行臺東分行第0000000000000及000000000_ 7802號帳戶與臺灣銀行臺東分行第
    000000000000號帳戶內以掩飾之。同年六月二十九日，辛○○又在臺東市○○街
    五十七號二樓住處內將六百四十八萬元販毒所得交予戊○○收受（此部分業經調
    查站人員於同月三十日在辛○○住處連同辛○○其餘販毒所得三十萬元搜索扣押
    ），戊○○於九十三年六月三十日收受上開辛○○等人販賣第一級毒品之重大犯
    罪所得六百四十八萬元後尚未搬運而為調查站人員查扣，並經辛○○供出戊○○
    收受上開販毒所得款項後始於同調查站調查時自白該洗錢之犯罪事實，其他洗錢
    之犯行則在犯罪未被發覺前向調查人員自首犯罪，辛○○、庚○○亦於偵查中自
    白上開隱匿自己重大犯罪所得之犯行。
三、同年六月十一日至二十四日期間，庚○○前往泰國北部與綽號「阿相」之人謀議
    走私運輸海洛因毒品之計畫後，由綽號「阿相」者在泰國將一百四十一塊 (其中
    一百十四塊重三百七十五公克，二十七塊重四百公克）之海洛因毒品藏放在貨櫃
    內的原木塊中，交由 UNI-CONCERT  貨輪於同年月三十日私運至臺灣高雄港碼頭
    ，不知情之長億報關己○○得知有貨櫃進港乙事，以為又是冒稱「彭泉富」之辛○○所申報進口，乃電話通知辛○○辦理報關等手續，此時辛○○始驚覺已遭泰
    國毒販利用，為免其之前走私、販毒犯行曝光，乃勉以配合，亦承前走私、運輸
    毒品之概括犯意，委請己○○依之前方式辦理報關，並通知庚○○應趕緊持提單
    前往長億報關，惟上述毒品於甫進入高雄港碼頭後，隨即為法務部調查局臺南縣
    調查站調查員會同海岸巡防署所屬之臺東機動查緝隊、岸巡八一及八二大隊、高
    雄市機動查緝隊、岸巡第五總隊中興商檢所與臺東縣警察局、臺南縣警察局永康
    分局、財政部高雄關稅局共組之專案人員於同年六月三十日上午在高雄港第一一
    六號碼頭之編號 TGHU-0000000 之貨櫃中查獲，並於同日另由臺南縣調查站人員
    帶同壬○○至其臺東縣卑南鄉○○村○○○街八十六巷三十二號住處搜索時，由
    壬○○自白藏放地點後查獲海洛因條狀四十二條，總計先後查獲之海洛因條塊為
    一百八十三塊（總淨重五十六公斤四百零三點三九公克，包裝重七公斤五百五十
    四點九二公克，純度百分之七十七點一九，純質淨重四十三公斤五百三十七點七
    八公克，另經法務部於九十三年九月十日核准調查局領用十公克供研究之用）。
四、辛○○另於九十一年間某日，在臺東市垃圾掩埋場內，以新臺幣二十二萬元之代
    價，向某不詳之人購買義大利  BERETTA 廠製 92FS 型口徑九厘米制式半自動手
    槍一枝 (含彈匣三個，檢察官誤認為四個 )、滅音器一支，以每顆五百元之價格
    購買子彈一百九十顆 (其中十顆子彈經辛○○射擊滅失，十一顆因鑑定試射滅失
     )，而未經許可持有上述手槍及子彈。辛○○並於九十三年六月中旬某日，在臺
    東縣卑南鄉○○村○○○街八十六巷三十二號住處之倉庫內交予知情之壬○○，
    指示壬○○將上述手槍及子彈一百八十顆另覓他處藏放，壬○○隨即依辛○○之
    指示，將槍彈及前揭剩餘四十二條海洛因藏放在上開住處外之田埂邊，為辛○○
    寄藏該批手槍及子彈。嗣於九十三年六月三十日，臺南縣調查站人員前往壬○○
    住處搜索毒品，並於起出海洛因時一併發覺壬○○寄藏槍彈犯行，壬○○乃自白
    槍彈來源，因而查獲辛○○持有槍彈犯行。
五、案經法務部調查局臺南縣調查站移送及臺南縣警察局永康分局報請臺灣臺東地方
    法院檢察署檢察官偵查起訴。
    理  由
一、訊之被告辛○○對於右揭運輸管制物品第一級毒品海洛因入境後販賣及行使偽造
    私文書、洗錢暨持有制式手槍、子彈之犯行固均坦承不諱，惟辯稱：走私進口的
    毒品數量伊均不清楚，伊僅係配合報關、寄藏毒品，且伊並沒有以私運、販賣管
    制物品為常業之意圖云云；被告壬○○則以毒品部分伊是自首的，伊並未寄藏槍
    、彈，其是事後才知道所運送的東西是毒品海洛因，而槍彈部分，則是其於哥哥
    辛○○藏放槍彈時目睹，但其沒有幫他寄藏等語置辯；被告庚○○固坦承前揭運
    送毒品及洗錢之事實，惟辯稱：毒品之走私、販賣伊均未參與，每次走私進來，
    泰國那邊才會跟伊聯絡，叫伊去拿報單，伊並非事先有跟泰國方面謀議，伊僅係
    幫「阿相」向辛○○收取販毒的金錢云云；被告戊○○則承認有向辛○○收取販
    毒所得之事實，惟辯稱：其應僅成立贓物罪云云。被告壬○○之選任辯護人辯稱
    壬○○基於幫助販賣與運輸第一級毒品為吸收關係，應僅成立幫助販賣罪刑，及
    被告庚○○、戊○○之選任辯護人則以被告係自動供出犯罪事實（戊○○洗錢部
    分）應符合自首要件等語。
二、按被告以外之人於審判外之言詞或書面陳述，除法律有規定者外，不得作為證據
    。又被告以外之人於審判外之陳述，雖不符前四條之規定，而經當事人於審判程
    序同意作為證據，法院審酌該言詞或書面陳述作成之情況，認為適當者，亦得作
    為證據。刑事訴訟法第一百五十九條第一項及第一百五十九條之五第一項分別定
    有明文。本件檢察官所提之證據方法中有關證人張信隆、己○○、甲○○、張標
    材於法務部調查局臺南縣調查站之詢問筆錄及證人張標材所書收據一紙雖均屬被
    告以外之人於審判外所為之言詞或書面陳述，且未符合刑事訴訟法第一百五十九
    條之一至之四傳聞證據之例外規定，惟因被告四人於原審審判期日時均同意作為
    本案證據於本審對上開證據之證據能力復又表示沒有意見，且本院審酌前開證人
    除甲○○與本件被告辛○○具有配偶之關係外，餘均無任何親屬或婚約關係，且
    渠等所陳述內容均為本身處理事務之過程，故在調查站詢問時言詞或書面之陳述
    應無刻意偏袒或誣攀之情況，且為證明本案犯罪事實所必要，應可作本案證據，
    合先敘明。
三、經查：
(一)、有關被告壬○○於原審所辯調查人員於詢問過程中，曾有以肢體上作勢要打人的
    動作，而脅迫其配合指證云云。查本案查獲前，早已由臺灣臺南地方法院檢察署
    檢察長核發通訊監察書，交臺南縣調查站人員實施通信監聽多時，除得知有一批
    毒品將自高雄港走私進口外，並知悉之前走私進口的毒品係藏匿在臺東縣卑南鄉
    ○○村○○○街八十六巷三十二號被告壬○○住處，乃由臺南縣調查站派遣一組
    人員會同財政部高雄關稅局人員等於進口貨櫃內樹頭中起出毒品海洛因，同時另
    派一組人員於臺東拘提被告四人後，即僅帶同被告壬○○前往其前開住處搜索等
    情，業據證人即臺南縣調查站調查人員黃清文、丙○○到庭證述明確，並有通訊
    監察書、監聽譯文及搜索扣押筆錄在卷可按，且本案查獲之海洛因數量極多，已
    有充分之證據證明被告等人涉犯情節重大，衡情已無刑求之必要。其次，被告於
    檢察官偵查中及原審法院九十三年十月十五日訊問時及本院審理中，均未抗辯有
    遭不正方法訊問乙節；況被告於原審審理時亦稱：調查人員並沒有強迫其一定要
    承認等語，並稱：其說槍彈是其寄藏的，是為了幫其哥哥等語，益徵其於調查站
    接受調查人員詢問時自由陳述之意志並未受到脅迫等不法方式之壓制，足見其於
    原審審理時始稱遭調查人員刑求逼供或調查筆錄不實等，顯不可採。
(二)、被告辛○○、庚○○右揭連續走私運輸、販賣管制物品第一級毒品、洗錢，及被
    告戊○○洗錢，暨被告辛○○連續行使偽造私文書、持有槍彈、被告壬○○連續
    幫助販賣、運輸毒品、寄藏具殺傷力之制式手槍、子彈等犯罪事實，除據被告辛○○、庚○○、壬○○、戊○○於原審及本院審理時坦承部分犯行（戊○○雖供
    稱伊於六月二十九日收受辛○○交付洗錢之金額為六百七十八萬元，惟壬○○則
    供稱係交付六百四十八萬元，由戊○○收受後放入曹某事先準備好的皮包內，參
    酌扣押物品目錄表亦將六百四十八萬元與另三十萬元分別列為二筆，應以辛○○
    之供述較為具體可信。）並經證人黃清文、丙○○到庭證述查獲經過及提出通訊
    監察書、監聽譯文及錄音帶等外，被告四人於偵查中即均自白不諱，且核與證人
    張信隆、己○○、甲○○、張標材於偵查中及調查站詢問時之證言吻合，並有證
    人張信隆、己○○所提供之進口報單、收費通知單等報關文件資料共六十九張及
    證人張標材所書收據一紙附卷足憑；復經調查人員搜索扣得白色條塊共一百八十
    三塊（條）、手槍一枝 (含彈匣三個 )、滅音器一支、子彈一百八十顆、空彈殼
    十顆、販毒所得現金新臺幣一百七十八萬元及美金一萬四千八百元、行動電話六
    支與貨款簽收簿等扣押物品可資佐證；此外，並有合作金庫銀行臺東分行第0000
    000000000號及第 0000000000000 號帳戶、臺灣銀行臺東分行 000000000000 及
     000000000000 帳戶與國泰世華聯合商業銀行臺東分行 000000000000 號帳戶交
    易往來明細各一份、入出境資訊連結作業／入出境查詢結果三份、臺灣中小企業
    銀行南崁分行賣匯水單一紙、第一商業銀行中壢分行匯出匯款賣出水單及匯出匯
    款申請書各一紙、臺灣銀行臺東分行買賣外匯水單及傳票共六紙在卷可參。又經
    調查人員搜索扣得之白色條塊及槍、彈，先後囑請法務部調查局及內政部警政署
    鑑定結果，分別為含第一級毒品第六項之海洛因成份及具有殺傷力之義大利 BER
    ETTA廠製92FS型口徑九厘米制式半自動手槍一枝、制式九厘米手槍子彈等情，此
    有法務部調查局九十三年八月三十一日調科壹字第 260000252  號鑑定通知書及
    內政部警政署九十三年八月十九日刑鑑字第０九三一五四七六七號槍彈鑑定書一
    份在卷。
(三)、按證人或當事人於案發時之供述較少權衡其利害得失或受他人干預，較諸事後翻
    異其案發之初所為之陳述為可採信，故除有可證明其後更異之詞與事實相符，或
    其初供係屬虛偽者外，自不得任意捨棄初供而不採（最高法院八十年臺上字第五
    一０九號判決參照），而司法警察（官）知有犯罪嫌疑者，得逕行調查犯罪嫌疑
    人犯罪情形及蒐集證據，刑事訴訟法第二百三十條第二項但書，第二百三十一條
    第二項但書定有明文。故被告之自白在有偵查犯罪職權之司法警察訊問所得，如
    未施用強暴、脅迫、利誘、詐欺或其他不正之方法，且與事實相符者，仍不失有
    證據能力（最高法院二十四年上字第一六五八號判例參照）。本件被告係經調查
    人員實施通信監聽多時，除得知有一批毒品將自高雄港走私進口外，並知悉之前
    走私進口的毒品係藏匿在臺東縣卑南鄉○○村○○○街八十六巷三十二號被告壬○○住處，乃由臺南縣調查站一組人員會同財政部高雄關稅局人員於進口貨櫃之
    樹頭中起出毒品海洛因，同時另一組人員則於臺東拘提被告四人後，即僅帶同被
    告壬○○前往其前開住處搜索等情，已如前述，並有海洛因等物扣案，被告等彼
    此於調查站及偵查所陳情節不僅互相吻合，復與證人己○○、張標材所陳內容相
    符，調查站之詢問筆錄復係依法定程序作成，並在審判期日踐行調查證據程序，
    則被告之調查站詢問筆錄自得作為本件之證據。再者，被告辛○○、庚○○與泰
    國華僑綽號「阿相」者共同基於運輸與販賣第一級毒品海洛因之犯意聯絡，雙方
    約定由泰國方面以將海洛因藏置於傢俱或木頭內經由海運報關方式，將海洛因私
    運、運輸入境後，被告辛○○隨即依約將上開海洛因藏匿於被告壬○○之住處，
    並由被告辛○○、庚○○運送、販賣予「阿相」所指定之人，其中被告壬○○知
    情並開車幫忙攜帶毒品，另被告壬○○依被告辛○○之指示，為避免蟲咬，而用
    報紙將海洛因條塊、槍彈等包裝改放於塑膠管內並密封後，並藏放於住處附近田
    埂駁坎旁，再用檳榔樹幹壓在上面等事實，已據被告辛○○、庚○○、壬○○於
    調查站詢問及檢察官訊問時供承在卷。則被告辛○○、庚○○就運輸、私運管制
    物品即毒品海洛因入境及販賣予「阿相」所指定之人部分，渠等二人與「阿相」
    顯有犯意之聯絡及行為之分擔。又被告壬○○將海洛因、槍彈包裝藏匿之事實，
    亦經調查人員循線於九十三年六月三十日，至被告壬○○上開住處起出其餘走私
    入境但尚未販賣之海洛因四十二條，亦據被告壬○○於調查站詢問與檢察官訊問
    時坦承不諱，是本案事證已甚為明確。綜上所述，可知被告等人之調查站詢問筆
    錄係依法定程序作成；而被告所為之自白犯罪，且係在自由意識下所為之任意性
    自白，所述內容更與事實相符，依刑事訴訟法第一百五十六條第一項之規定，即
    得採為論罪之證據。
(四)、雖被告辛○○對於九十三年四月十七日走私進口之海洛因數量，先於調查站詢問
    時及檢察官初訊稱：三百六十條（每條重約二百公克）等語，嗣於檢察官九十三
    年九月二十七日複訊時改稱是三百七十二條，及於原審法院審理時改稱是三百五
    十二條云云，前後供述顯然不一，但對照被告辛○○、庚○○所供依泰國方面指
    示送貨至臺東市○○路你會紅ＫＴＶ店及高雄市霖園飯店、臺東三仙台予「阿財
    」等人共二百四十條，及為調查人員查獲數量是四十二條（以上合計已有二百八
    十二條），並參酌被告於偵查中及原審法院訊問時供承：「此部分毒品走私進口
    後已陸陸續續賣出七十餘條海洛因，收取貨款約二千五百多萬元」等語（見九十
    三年度偵字第一五一二號偵查卷 (二）第一百零八至一百十一頁），應認以被告
    於調查站詢問時及檢察官初訊所稱之三百六十條較為可採，惟被告有關運輸、販
    賣毒品之自白與事實相符，已如前述，而此數量不符之自白供述，並不影響有關
    事實之認定，附此敘明。
(五)、按一般民眾普遍認知毒品之非法交易政府一向查禁嚴森，且刑事法律設有重罰，
    衡諸常情倘非有利可圖，絕無平白甘冒被嚴查重罰高度風險之理；從而舉凡其有
    償交易除足反證其確係另基於某種非圖利本意之關係外，通常尚難因無法查悉其
    販入價格作為是否高價賣出之比較諉無營利之意思，阻卻販賣犯行之追訴（最高
    法院八十四年四月十八日八十四年度第三次刑事庭會議決議意旨參照）。而海洛
    因係違禁品，無固定之市價，價格常因政府查緝毒品之績效及交易雙方之關係而
    有不同，且販賣海洛因係犯重典，並為世界各國均列為處罰及積極查緝之犯罪，
    被告等人自無法諉為不知。又被告辛○○原以從事營造工程為業，其因營造業長
    期不景氣，因故結識庚○○後，並經庚○○從中引線，得知可以從泰國走私毒品
    販售牟利，且被告辛○○、庚○○第一次走私得逞後販毒所得金額至少有五百三
    十五萬七千五百元，第二次販毒所得更高達約二千五百萬元（另有二百六十萬元
    貨款未收取），足見被告辛○○有與被告庚○○、綽號「阿相」者，共同基於走
    私運輸及販賣管制進口物品暨第一級毒品海洛因並以維生之常業營利意圖，至為
    明確。
(六)、按刑法第六十二條所謂發覺，固非以有偵查犯罪權之機關或人員確知其人犯罪無
    誤為必要，而於對其發生嫌疑時，即得謂為已發覺；但此項對犯人之嫌疑，仍須
    有確切之根據得為合理之可疑者，始足當之，若單純主觀上之懷疑，要不得謂已
    發生嫌疑。最高法院著有七十二年台上字第六四一號判例可資參照。本案在查獲
    前，臺南縣調查站人員對於被告辛○○、壬○○、庚○○即實施通信監聽多時，
    除得知有一批毒品將自高雄港走私進口外，並知悉之前走私進口的毒品係藏匿在
    被告壬○○前揭住處，且於監聽過程中聽到被告辛○○與庚○○提及「小曹」，
    經調查人員研判，被告庚○○過來與被告辛○○見面，是要談論此批毒品過來的
    情形，「小曹」之所以會跟被告庚○○一起過來，一定對此事也知情，不可能帶
    一個無關的人過來，經檢察官調班機倉單資料比對，確定是戊○○後，由檢察官
    簽發拘票拘提被告四人後，即帶同被告壬○○前往其前開住處搜索，而槍、子彈
    跟毒品是一起藏放在塑膠管內，當調查人員把它倒出來時，槍、子彈、毒品就一
    起倒出來，但被告壬○○在帶調查人員找到藏放地點之前，並沒有告知調查人員
    裡面有槍、子彈等情，業據證人丙○○證述明確，並有拘票、通訊監察書、監聽
    譯文及搜索扣押筆錄在卷可按，且本案查獲之海洛因數量極多，已有充分之證據
    證明被告辛○○、壬○○二人涉犯情節重大，是被告辛○○、壬○○係在調查人
    員知悉渠等有販毒或持有槍、彈之犯罪嫌疑及經搜索，扣得毒品海洛因後，亦即
    犯罪已發覺後，始自白供出其等二人犯罪之經過，顯與自首要件不符。
(七)、綜上，被告等前揭所辯應屬事後推諉之詞，與本案卷內事證不符，顯不足採。本
    件事證明確，被告等犯行均洵堪認定。
四、按海洛因係八十七年五月二十日公布施行，同年月二十二日生效之毒品危害防制
    條例第二條第二項第一款所稱之第一級毒品，運輸、販賣者處死刑或無期徒刑，
    同條例第四條第一項定有明文，為洗錢防制法第三條第一項第一款之重大犯罪；
    又海洛因亦係行政院依懲治走私條例第二條第四項公告管制進口之物品。次按共
    同正犯之意思聯絡，原不以數人間直接發生者為限，即有間接之聯絡者，亦包括
    在內。而凡以自己犯罪之意思而參與犯罪，不論其所參與者，是否犯罪構成要件
    之行為，皆為刑法第二十八條所規定之正犯，固不待言，即以幫助他人犯罪之意
    思而參與犯罪，其所參與者，苟係犯罪構成要件之行為，亦為共同正犯，必以幫
    助他人犯罪之意思而參與犯罪，其所參與者又為犯罪構成要件以外之行為，始為
    刑法第三十條第一項所規定之從犯。又刑法上所謂販賣行為，係指以營利為目的
    ，有償轉讓，將商品購入或賣出，有一於此，犯罪即為完成，故交付商品與收取
    價金，均屬販賣犯罪之構成要件行為，縱以幫助他人營利犯罪之意思，而有參與
 交付買賣標的物、收取貨款之販賣要件行為，自應論以共同正犯而非從犯。最高
    法院分別著有七十七年台上字第二一一三五號判例及八十四年度台上字第五六四
    七號判決可資參照。核被告四人所犯罪名分別為：
（一）被告辛○○部分：其既以自己犯罪之意思而參與，即屬共同正犯，核其所為係
      犯毒品危害防制條例第四條第一項之運輸、販賣第一級毒品罪、懲治走私條例
      第二條第二項以私運管制物品進口為常業罪、第三條第二項以銷售私運管制物
      品進口為常業、洗錢防制法第九條第一項之洗錢罪、槍砲彈藥刀械管制條例第
      七條第四項、第十一條第四項未經許可持有手槍及子彈及刑法第二百十六條、
      第二百十條之行使偽造私文書等罪。公訴意旨就被告銷售私運進口管制物品部
      分，雖未記載起訴法條，但起訴事實已及，自在起訴範圍之內，及公訴人漏
      未起訴被告所犯行使偽造私文書，惟此部分與起訴部分有牽連犯之裁判上一罪
      關係，均應併予審究。被告持有毒品之低度行為，分別為運輸及販賣之高度行
      為所吸收，均不另論罪。其就運輸、販賣第一級毒品及私運、銷售管制物品進
      口、洗錢部分犯行，與被告庚○○及綽號「阿相」、「阿財」、「林先生」及
      另一不詳姓名之人分別各有犯意聯絡及行為分擔，均為共同正犯。其先後多次
      運輸、販賣第一級毒品、行使偽造私文書及洗錢犯行，均時間緊接，所犯復分
      別為構成要件相同之罪名，顯均係出於概括犯意所為，各應依連續犯之規定論
      以一罪，除運輸、販賣第一級毒品罪之法定本刑為死刑、無期徒刑，依法不得
      加重外，餘均依法加重其刑（至私運、銷售管制物品進口為常業犯行，因係以
      同一犯罪行為之意思反覆為之而成立，當然有連續性，並不發生連續犯問題，
      併此敘明）。被告所犯洗錢部分，因其在偵查中自白者，應依洗錢防制法第九
      條第五項後段減輕其刑，並依法先加後減之。又其所犯運輸第一級毒品罪與以
      私運管制物品進口為常業罪，及販賣第一級毒品罪與以銷售私運管制物品進口
      為常業罪，均係一行為觸犯數罪名，為想像競合犯，應分別從一重之運輸、販
      賣第一級毒品論處。另被告運輸毒品入境之目的即在用以販賣，且為掩人耳目
      ，偽簽「彭泉富」於送貨單上，並將販毒所得分別存入其妻銀行帳戶內或交由
      被告庚○○、戊○○以匯款及攜回泰國方式交付泰國毒販「阿相」，是其所犯
      連續運輸、販賣第一級毒品、行使偽造私文書及洗錢四罪間，具有方法結果之
      牽連關係，為牽連犯，應從一重之連續販賣第一級毒品罪處斷。又其未經許可
      持有具殺傷力之制式手槍、子彈，同時觸犯槍砲彈藥刀械管制條例第七條第四
      項、第十一條第四項二罪，為想像競合犯，應從一重之未經許可持有手槍處斷
      。所犯連續販賣第一級毒品罪與未經許可持有具殺傷力之制式手槍罪，犯意各
      別，犯罪構成要件不同，應分論併罰。
（二）被告壬○○部分：被告壬○○係以幫助其兄辛○○犯罪之意思而參與犯罪，而
      其所參與者僅為運送毒品，並未有交付毒品予購買者或向之收取貨款之行為，
      是除運送為運輸第一級毒品之犯罪構成要件行為外，餘均為販賣毒品之犯罪構
      成要件以外之行為。核其所為，係犯毒品危害防制條例第四條第一項之運輸、
      幫助販賣第一級毒品及槍砲彈藥刀械管制條例第七條第四項、第十一條第四項
      未經許可寄藏手槍及子彈等罪。公訴人認被告就販賣毒品部分犯行，與被告辛○○、庚○○及綽號「阿相」均為共同正犯一節，經查就販賣毒品部分，被告
      乃係幫助犯，並非共同正犯，已如前述，是被告此部分犯行，不應以共同正犯
      論科，併此說明。被告持有毒品之低度行為，分別為運輸及幫助販賣之高度行
      為所吸收，均不另論罪。其就運輸第一級毒品犯行，與被告辛○○有犯意聯絡
      及行為分擔，為共同正犯。其先後多次運輸、幫助販賣第一級毒品犯行，時間
      緊接，所犯復分別為構成要件相同之罪名，顯均係出於概括犯意所為，各應依
      連續犯之規定論以一罪，惟因運輸、販賣第一級毒品罪之法定本刑為死刑、無
      期徒刑，均依法不得加重。又其運輸毒品至外地之目的即在幫助其兄販賣毒品
      ，故所犯運輸第一級毒品罪與幫助販賣第一級毒品罪為同一行為而為想像競合
      犯（並無方法行為與結果行為之分），應依刑法第五十五條之規定從一重處斷
      。又法定刑比較輕重之標準，即以某一罪之法定刑與他罪名之法定刑相比較，
      而從一法定刑較重之罪名處斷之謂，至各該罪名是否另有總則上加重、減輕其
      刑之原因，因與各該罪之法定本刑無關，係另一問題，不影響各該罪法定本刑
      輕重之比較。被告所犯運輸毒品罪與販賣毒品未遂罪之法定本刑，均為死刑或
      無期徒刑。販賣部分雖僅在幫助之從犯階段，然刑法第三十條第二項規定從犯
      得按正犯之刑減輕之，屬刑法總則所定之減輕原因，並非法定刑之減縮，其法
      定本刑與販賣既遂無異，不得依幫助犯規定減輕其刑後與運輸毒品之法定刑比
      較其輕重，是該兩罪之法定刑仍屬相同，自應依各該犯罪之情節，比較其輕重
      ，雖被告本案販賣行為係屬幫助，但就對於國人健康危害之程度而言，顯較諸
      單純運輸毒品之行為，與實害更為貼近，綜合前開情節以觀，自以幫助販賣毒
      品為重，依刑法第五十五條規定從情節較重之幫助販賣第一級毒品罪處斷（最
      高法院九十二年度台上字第九九二號判決意旨參酌）。另其未經許可寄藏具殺
      傷力之制式手槍、子彈，同時觸犯槍砲彈藥刀械管制條例第七條第四項、第十
      一條第四項二罪，為想像競合犯，應從一重之未經許可寄藏手槍罪處斷。又被
      告經調查人員查獲槍、彈後，即向調查人員自白，並供述全部槍彈之來源係由
      其兄辛○○所交付，因而查獲辛○○持有槍彈犯行等情，業據證人丙○○到庭
      證述明確，此部分依槍砲彈藥刀械管制條例第十八條減輕其刑。其所犯連續幫
      助販賣第一級毒品罪與未經許可寄藏具殺傷力之制式手槍罪，犯意各別，犯罪
      構成要件不同，應分論併罰。
（三）被告庚○○部分：其雖係受「阿相」之指示來台協助被告辛○○運輸、販賣毒
      品，然其參與交易並收取買賣價金，顯係以自己犯罪之意思而參與，即屬共同
      正犯，核其所為係犯毒品危害防制條例第四條第一項之運輸、販賣第一級毒品
      罪、懲治走私條例第二條第二項以私運管制物品進口為常業罪、第三條第二項
      以銷售私運管制物品進口為常業及洗錢防制法第九條第一項之洗錢罪等罪。公
      訴意旨就被告銷售私運進口管制物品部分，雖未記載起訴法條，但起訴事實已
      及，自在起訴範圍之內，應併予審究。被告持有毒品之低度行為，分別為運
      輸及販賣之高度行為所吸收，均不另論罪。其就運輸、販賣第一級毒品及私運
      、銷售管制物品進口部分犯行，與被告辛○○及另綽號「阿相」、「阿財」、
      「林先生」及另一不詳姓名之人分別各有犯意聯絡及行為分擔，俱為共同正犯
      。其先後多次運輸、販賣第一級毒品及洗錢犯行，均時間緊接，所犯復分別為
      構成要件相同之罪名，顯均係出於概括犯意所為，各應依連續犯之規定論以一
      罪，除運輸、販賣第一級毒品罪之法定本刑為死刑、無期徒刑，依法不得加重
      外，餘均依法加重其刑（至私運、銷售管制物品進口為常業犯行，因係以同一
      犯罪行為之意思反覆為之而成立，當然有連續性，並不發生連續犯問題，併此
      敘明）。被告所犯洗錢部分，因其在偵查中自白者，應依洗錢防制法第九條第
      五項後段減輕其刑，並依法先加後減之。又其所犯運輸第一級毒品罪與以私運
      管制物品進口為常業罪，及販賣第一級毒品罪與以銷售私運管制物品進口為常
      業罪，均係一行為觸犯數罪名，為想像競合犯，應分別從一重之運輸、販賣第
      一級毒品論處。另被告運輸毒品入境之目的即在用以販賣，且為掩人耳目，將
      販毒所得兌換成泰銖後匯款及以美金攜回泰國方式交付泰國毒販「阿相」，是
      其所犯連續運輸、販賣第一級毒品及洗錢三罪間，具有方法結果之牽連關係，
      為牽連犯，應從一重之連續販賣第一級毒品罪處斷。被告庚○○所涉本案相關
      犯行，經共同被告辛○○於九十三年六月三十日上午十時卅五分於調查機關調
      查時，於筆錄第二頁即供出庚○○參與相關犯行而為調查機關發覺，被告庚○○係於同日下午一時五十分之後始坦承參與本件犯罪，此有調查筆錄可稽，因
      此被告庚○○亦不符自首規定，併予明。
（四）被告戊○○部分：查被告戊○○掩飾及搬運、寄藏他人因重大犯罪所得財物，
      核犯洗錢防制法第九條第二項之洗錢罪。又本件係由調查機關先在被告辛○○
      住處扣得被告戊○○背包內之六百四十八萬元後，於九十三年六月三十日上午
      十時三十五分開始詢問被告辛○○時，於筆錄第二頁即供稱戊○○係泰國毒販
      「阿相」派來向伊收取貨款之人，旋即供稱被查獲背包內之六百四十八萬元係
      伊將販毒所得其中六百四十八萬元交付予戊○○收受後，由戊○○裝入事先準
      備好的背包內，而戊○○係於同日上午十時四十八分始接受調查人員之訊問，
      始於筆錄第三頁供出上開洗錢之事實（金額誤為六百七十八萬元），則上開洗
      錢犯行顯係於調查人員發覺其洗錢之事實後始自白犯罪而不符合自首之規定，
      應依洗錢防制法第九條第五項規定減輕其刑。被告戊○○其他如事實欄所示之
      洗錢（收受辛○○等人販毒所得匯出、寄藏及存入銀行部分雖於犯罪後六個月
      內自首，惟此部分與上開自白犯罪部分為裁判上一罪之關係，應不另為免訴之
      諭知。被告戊○○因犯本件之罪洗錢金額如事實欄所示「即如事實欄二所示美
      金五萬元折合新台幣一百六十八萬三千三百七十五元（新台幣六百七十三萬三
      千五百元兌換二十萬美金其中四分之一）加六百萬元加八百二十五萬再加六百
      四十八萬元等於新台幣二千二百四十一萬三千三百七十五元，應予宣告沒收，
      除其中六百四十八萬元已扣案而不生不能沒收之問題外，其餘金額如不能沒收
      時，以其財產抵償之。又上開應沒收之金額為被告戊○○犯洗錢防制法第九條
      第二項所得之財物，亦為前開被告辛○○、庚○○犯同法條第一項之罪所得之
      財物（見洗錢防制法第四條），兩者僅能執行其一，併此敘明。
五、本件原審論處被告辛○○、庚○○、戊○○共同連續販賣及壬○○連續幫助販賣
    第一級毒品罪刑，固非無見，惟查：被告戊○○並無證據證明其共同參與販賣第
    一級毒品之犯行，原審論處被告戊○○共同連續販賣第一級毒品罪刑，已有未洽
    （理由後述），又被告壬○○僅單一行為同時觸犯運輸第一級毒品及幫助販賣第
    一級毒品罪而為想像競合犯，原審論以牽連犯，且依幫助犯規定減輕其刑後量處
    有期徒刑十二年，較運輸第一級毒品之法定最低刑（無期徒刑）為輕，其適用法
    則亦有不當。另被告辛○○、庚○○、戊○○所犯洗錢罪依洗錢防制法第四條、
    第十二條第一項因犯罪所得財物採義務宣告沒收規定，原審未予宣告沒收，亦有
    違誤。關於販賣毒品部分，公訴人上訴意旨請求從重量刑，被告辛○○、壬○○
    、庚○○上訴請求從輕量刑，關於被告壬○○部分檢察官上訴為有理由及被告戊○○上訴否認參與共同販賣第一級毒品及私運管制物品進口為常業部分為有理由
    ，其餘則無理由，且原判決既有上開未當，自仍應由本院就此部分連同執行刑部
    分予以撤銷改判。另被告辛○○、壬○○就所犯違反槍砲彈藥刀械管制條例部分
    上訴或請求從輕量刑或辯稱其不知情，彼等二人此部分上訴核無理由。上開被告
    辛○○、壬○○、庚○○撤銷改判部分，茲分別審酌彼等之犯罪動機、目的、所
    得之利益、自境外運輸、私運大量之第一級毒品至國境內販賣、銷售，對國民健
    康、社會秩序危害至鉅，惟渠等三人俱無刑事犯罪紀錄，且非窮凶極惡之人，及
    犯罪後態度尚稱良好等一切情狀，各量處如主文所示之刑，及斟酌渠等犯罪所得
    或所生危害予以併科如主文所示之罰金金額，及諭知罰金易服勞役之折算標準，
    並依法宣告褫奪公權終身，並就被告辛○○、壬○○所處之徒刑及罰金部分，定
    其應執行之刑及罰金易服勞役之折算標準。扣案之海洛因條塊為一百八十三塊（
    總淨重五十六公斤四百零三點三九公克，純度百分之七十七點一九，純質淨重四
    十三公斤五百三十七點七八公克），係當場查獲之第一級毒品，除其中十公克業
    經法務部於九十三年九月十日核准調查局領用供研究之用，其餘總淨重五十六公
    斤三百九十三點三九公克部分，應依毒品危害防制條例第十八條第一項前段之規
    定，宣告沒收銷燬之；包裹前開海洛因用之包裝（重七公斤五百五十四點九二公
    克），係共犯所有並供犯販賣毒品罪所用之物，及被告辛○○、庚○○前後二次
    走私第一級毒品入境後販賣所得總計至少應有新臺幣三千零三十五萬七千五百元
    （即第一次至少五百三十五萬七千五百元，第二次約有二千五百萬元），均應依
    同條例第十九條第一項之規定沒收，如一部不能沒收以財產抵償之（其中包裝及
    現金新臺幣一千九百三十八萬九千二百三十三元、美金一萬四千八百元既在扣案
    中，自不生全部不能沒收，應追徵其價值或以財產抵償之問題）。至於被告辛○○、庚○○、戊○○所涉如事實欄所示洗錢之金額均係上開販毒所得之財物，雖
    應依洗錢防制法第十二條第一項規定宣告沒收，惟既已依販毒所得宣告沒收，因
    主文內不再另為沒收之諭知，附此敘明。另被告辛○○先後於送貨單上偽簽「彭
    泉富」三枚，係屬偽造之署押，應依刑法第二百十九條規定諭知沒收。至扣案之
    義大利 BERETTA廠製92FS型口徑九厘米制式半自動手槍一支及手槍附屬物彈匣三
    個（扣得彈匣六個，惟其中僅三個可供扣案手槍使用，檢察官誤認係四個）、滅
    音器一支、子彈一百六十九顆（另十一顆於送鑑時試射用盡，已非違禁物）均係
    違禁物，原審依刑法第三十八條第一項第一款之規定宣告沒收，經核並無不合，
    如附表一所示之報關資料、行動電話與貨款簽收簿等物品，分別係被告辛○○、
    庚○○所有供販毒聯絡所用或匯款販毒所得之物或被告戊○○供本件洗錢犯罪連
    絡所用之物，另如附表二所示之物品，係被告辛○○所有供持有手槍所用之物，
    均應依刑法第三十八條第一項第二款之規定宣告沒收之，附表二部分原審依上開
    法條規定宣告沒收，經核亦無不合。至其餘扣押之雜記簿等物，並無證據足資證
    明係被告販賣毒品所得之財物，依法尚難予以沒收。
七、本件公訴意旨認被告等所犯「連續洗錢」部分並未具體指明係犯洗錢防制法第九
    條第一項或第二項之罪，因不生變更起訴法條問題，附此敘明。
八、公訴意旨另以：九十三年五月二十五日及六月一日辛○○將其庚○○、「阿相」
    共同販賣毒品所得價金其中六百七十三萬三千五百元兌換美金各十萬元交付庚○○及受「阿相」指示且與之有販賣毒品犯意連絡之戊○○；九十三年六月十一日
    至二十四日期間，被告戊○○前往泰國北部與綽號「阿相」之人謀議走私運輸海
    洛因毒品之計畫後，由綽號「阿相」者在泰國將一百四十一塊 (其中一百十四塊
    重三百七十五公克，二十七塊重四百公克）之海洛因毒品藏放在貨櫃內的原木塊
    中，交由 UNI-CONCERT貨輪於同年月三十日私運至臺灣高雄港碼頭，並由庚○○
    、辛○○辦理報關等手續，惟上述毒品於甫進入高雄港碼頭後，隨即為法務部調
    查局臺南縣調查站調查員會同海岸巡防署所屬之臺東機動查緝隊、岸巡八一及八
    二大隊、高雄市機動查緝隊、岸巡第五總隊中興商檢所與臺東縣警察局、臺南縣
    警察局永康分局、財政部高雄關稅局共組之專案人員在高雄港第一一六號碼頭之
    編號TGHU-0000000之貨櫃中查獲，因認被告戊○○亦涉犯毒品危害防制條例第四
    條第一項之運輸、販賣第一級毒品、懲治走私條例第二條第二項以私運管制物品
    進口為常業罪嫌。檢察官認被告戊○○涉有右揭罪嫌，無非係以其與被告庚○○
    於九十三年六月十一日共同出境至泰國後，泰國毒販即著手於六月中旬走私毒品
    入境為據。惟查：(一)、被告戊○○於九十三年六月十一日出境至泰國，係與被告
    庚○○各攜帶美金五萬元至泰國交付「阿相」之事實，業據被告戊○○供承在卷
    ，核與被告庚○○供述相符。(二)、依調查人員之監聽結果，有關六月三十日走私
    毒品進口乙情，亦僅查知被告辛○○與庚○○間之通聯紀錄，並未發現有被告戊○○參與其中聯繫事宜等情，亦據證人丙○○到庭證述明確。(三)、雖被告庚○○
    於偵查中供稱：在回程於香港轉機時，有向戊○○提及六月底有一隻貨櫃要進來
    等語，惟此僅能證明被告戊○○知悉此事而已，並無法以之證明被告戊○○有參
    與本件走私毒品之謀議及策畫，否則若如起訴書所指被告戊○○於返回泰國期間
    有與「阿相」等人謀議走私運輸毒品計畫，又何須被告庚○○另於轉機時特別告
    知。(四)、起訴書所引被告涉犯上揭罪嫌之證據即被告戊○○及其他共同被告之自
    白、證人張信隆、己○○、甲○○、張標材之證言及扣案證物及文書均與被告戊○○是否涉犯上揭罪嫌之認定無涉。(五)、原審判決僅以被告戊○○受「阿相」之
    指示來台協助庚○○收取價款可從中抽取報酬而認定被告戊○○係以自己犯罪之
    意思而參與販賣第一級毒品，顯為臆測推測之詞，原審據此推測被告共犯販賣第
    一級毒品，亦有違刑事訴訟法第一百五十四條犯罪事實應依證據認定之，無證據
    不得推定其犯罪事實之證據法則。(六)、所謂販賣毒品參與價金之交付者應視為參
    與構成要件之行為而應論以共同正犯，係指從買者交付之價金轉交與賣者而言，
    本件戊○○僅參與賣方共犯間已取得之價金由甲共犯轉交予乙共犯，在此場合即
    非參與買賣者間價金之交付，自不構成販賣毒品之共同正犯。因此，公訴人認被
    告戊○○亦有參與走私、運輸及販賣毒品犯行，顯乏積極證據足資證明，惟此部
    分與前開有罪之販賣毒品部分有裁判上一罪關係，爰不另為無罪之諭知。
據上論斷，應依刑事訴訟法第三百六十八條、第三百六十九條第一項前段、第二百九
十九條第一項前段，懲治走私條例第二條第一項、第三條第二項、第十一條，毒品危
害防制條例第四條第一項、第十八條第一項前段、第十九條第一項，洗錢防制法第九
條第一項、第二項、第五項、第十二條第一項，刑法第十一條前段、第二十八條、第
五十六條、第二百十六條、第二百十條、第五十五條、第三十條第二項、第五十九條
、第五十一條第四款、第五款、第七款、第三十七條第一項、第二項、第四十二條第
二項、第三項、第三十八條第一項第一款、第二款，罰金罰鍰提高標準條例第二條，
現行法規所定貨幣單位折算新臺幣條例第二條，判決如主文。
本案經檢察官李土城到庭執行職務。
中      華      民      國    九十四    年      四      月     十一     日
                                          審判長法官  謝  志  揚
                                                法官  何  方  興
                                                法官  蔣  有  木
右正本證明與原本無異。
如不服本判決，應於送達後十日內，向本院提出上訴狀。其未敘述理由者，並應於提
出上訴狀後十日內向本院補提理由狀(須附繕本)。
                                              書記官  陳  萬  山
中      華      民      國    九十四    年      四      月     十一     日
附表一
┌───┬───────────┬─────┬─────────────┐
│編號  │ 扣押物品名稱及數量   │  所有人  │  備                  註  │
├───┼───────────┼─────┼─────────────┤
│ 一 │ 報關資料七張         │  辛○○  │                          │
├───┼───────────┼─────┼─────────────┤
│ 二   │ 電話簿一本           │  同  右  │                          │
├───┼───────────┼─────┼─────────────┤
│ 三   │ 行動電話三支         │  同  右  │                          │
├───┼───────────┼─────┼─────────────┤
│ 四   │ 貨款簽收簿一本       │  同  右  │                          │
├───┼───────────┼─────┼─────────────┤
│ 五   │ 買賣外匯交易憑證     │  同  右  │                          │
├───┼───────────┼─────┼─────────────┤
│ 六   │ 行動電話一支         │  庚○○  │                          │
└───┴───────────┴─────┴─────────────┘
┌───┬───────────┬─────┬─────────────┐
│ 七   │ 行動電話一支         │  戊○○  │ 門號0000000000 │
├───┼───────────┼─────┼─────────────┤
│ 八   │ 匯款收據一張         │  同  右  │                          │
├───┼───────────┼─────┼─────────────┤
│ 九   │ 銀行客戶資料         │  阿  相  │  由阿相交給庚○○用供匯款│
│      │                      │          │  販毒所得                │
└───┴───────────┴─────┴─────────────┘
附表二
┌───┬───────────┬─────┬─────────────┐
│編號  │ 扣押物品名稱及數量   │  所有人  │  備                  註  │
├───┼───────────┼─────┼─────────────┤
│ 一   │ 槍袋及擦槍工具一組   │  辛○○  │                          │
├───┼───────────┼─────┼─────────────┤
│ 二   │ 擦槍油三罐           │  同  右  │                          │
└───┴───────────┴─────┴─────────────┘
附錄本案論罪科刑法條：
懲治走私條例第二條第一項
私運管制物品進口、出口逾公告數額者，處七年以下有期徒刑，得併科新臺幣三百萬
元以下罰金。
懲治走私條例第三條第二項
以犯前項之罪為常業者，處一年以上七年以下有期徒刑，得併科新台幣二十萬元以下
罰金。
毒品危害防制條例第四條第一項
製造、運輸、販賣第一級毒品者，處死刑或無期徒刑；處無期徒刑者，得併科新臺幣
一千萬元以下罰金。
洗錢防制法第九條第一項、第二項、第五項
犯第二條第一款之罪者，處五年以下有期徒刑，得併科新台幣三百萬元以下罰金。
犯第二條第二款之罪者，處七年以下有期徒刑，得併科新台幣五百萬元以下罰金。
犯前四項之罪，於犯罪後六個月內自首者，免除其刑；逾六個月者，減輕或免除其刑
；在偵查或審判中自白者，減輕其刑。
